臺灣雲林地方法院民事裁定
110年度亡字第9號
聲  請  人  臺灣雲林地方檢察署檢察官
相  對  人  羅治群  籍設雲林縣○○鄉○○村○○路0○0號                       (雲林○○○○○○○○林內辦公室)
上列聲請人聲請死亡宣告事件，本院裁定如下：
    主  文
宣告羅治群（男，民國00年0月0日生，身分證統一編號：Z00000
0000號，最後設籍地：雲林縣○○鄉○○村○○路0○0號）於民國一百
零九年十二月十九日下午十二時死亡。
程序費用新臺幣壹仟元由相對人之遺產負擔。
    理  由
一、聲請意旨略以：相對人即失蹤人羅治群係於民國00年0月0日
    出生，至110年6月11日止，年齡已達92歲，經雲林○○○○○○○○
    於106年12月11日發函向雲林縣警察局斗六分局請求協尋及
    列其為失蹤人口，經警方受理登記，至今已逾3年仍未尋獲
    ，亦查無相對人之國民健康保險加保資料、入出境紀錄、使
    用殯葬設施紀錄、申請社會福利紀錄，相對人自106年12月1
    9日起即已失蹤，迄今行方不明已逾3年，爰依法請求裁定宣
    告相對人於失蹤滿3年之109年12月19日下午12時死亡等語。
二、按失蹤人失蹤滿7年後，法院得因利害關係人或檢察官之聲
    請，為死亡之宣告；失蹤人為80歲以上者，得於失蹤滿3年
    後，為死亡之宣告；受死亡宣告者，以裁判內所確定死亡之
    時，推定其為死亡；前項死亡之時，應為前條各項所定期間
    最後日終止之時，但有反證者，不在此限，民法第8條第1項
    、第2項、第9條第1項、第2項分別定有明文。
三、經查，聲請人主張之事實，業據其提出雲林○○○○○○○○110年5
    月11日雲斗戶字第1100001734號函、雲林○○○○○○○○林內辦公
    室鄰長訪查紀錄表、訪查照片、相對人之戶籍謄本、雲林○○
    ○○○○○○106年12月11日雲斗戶字第1060003865號函（稿）、
    警政對戶政失蹤人口通報處理表、雲林○○○○○○○○鄉鎮市區戶
    政資訊系統資料、內政部移民署110年3月26日移署資字第11
    00035959號函、相對人之入出國日期紀錄、雲林縣政府110
    年4月12日府社障二字第1102622412號函、雲林縣林內鄉公
    所110年3月25日林鄉民字第1100003953號函、衛生福利部中
    央健保署南區業務組110年3月26日健保南費二字第11000038
    33號書函、雲林縣稅務局110年3月26日雲稅土字第11000637
    82號函、相對人之全國財產總歸戶財產查詢清單、財政部中
    區國稅局雲林分局110年3月25日中區國稅雲林服務字第1102
    302095號函、國軍退除役官兵輔導委員會雲林縣榮民服務處
    110年3月29日雲榮處字第1100001176號函、國軍退除役官兵
    輔導委員會雲林榮譽國民之家110年3月29日雲家輔字第1100
    001281號函等為證，又本院依職權查詢相對人之入出境資料
    、勞健保投保紀錄、申辦行動電話門號資料及在監押資料結
    果，相對人自79年5月18日入境臺灣後，即無出境紀錄，並
    查無相對人勞健保投保紀錄，復無申辦行動電話等電信資訊
    ，亦無在監押紀錄，有相對人之入出境資料、勞保局查詢系
    統查詢資料、健保查詢系統查詢資料、電信資訊連結作業系
    統查詢資料、臺灣高等法院在監在押全國紀錄表等在卷可參
    ，再者，於本件公示催告期間內，未見有人陳報相對人之生
    死，亦無尋獲相對人之情形，有本院民事紀錄科查詢表、雲
    林縣警察局斗六分局111年2月16日雲警六防字第1110003025
    號函在卷可參。是綜合上開事證，足認聲請人之主張屬實，
    本件相對人係於106年12月19日失蹤，則依前揭規定，計至1
    09年12月19日失蹤屆滿3年，自應推定其於是日下午12時為
    死亡之時，爰宣告如主文第一項所示。
四、依家事事件法第154條第3項，裁定如主文。
中　　華　　民　　國　　111 　年　　3 　　月　　14　　日
                  家事法庭  法　官 楊皓潔      
以上正本證明與原本無異。
如對本裁定抗告須於裁定送達後10日內向本院提出抗告狀，並應
繳納抗告費新臺幣1,000元。
中　　華　　民　　國　　111 　年　　3 　　月　　14　　日
                            書記官 鄭國銘